臺灣高雄地方法院刑事判決　　　　　　　　　　　　　九十年度易字第二二五號
　　公　訴　人　臺灣高雄地方法院檢察署檢察官
　　被　　　告　丁○○
右列被告因傷害等案件，經檢察官提起公訴（九十年度偵字第九三００號），本院判
決如左︰
    主  文
丁○○公然侮辱人，處罰金壹仟元，如易服勞役，以佰元折算壹日；又傷害人之身
體，處拘役肆拾日，如易科罰金，以佰元折算壹日。
    事  實
一、丁○○與乙○○係居住在高雄縣鳳山市○○○街大三園大廈之樓上樓下鄰居，前
    因乙○○住處浴室天花板漏水，須丁○○一戶配合施工修繕之事，二人經常起爭
    執因而結怨，於民國九十年二月十二日二十三時許，在該大廈一樓廣場停車棚附
    近，二人相遇互看不對眼又起口角爭執，丁○○遂在該公眾得共聞共見之公共空
    間，先以台語「瘋女人」等足以貶損乙○○社會評價之粗鄙言語公然侮辱乙○○
    。繼而與乙○○相互拉扯，另基於傷害之犯意，以腳踹踢乙○○，致乙○○受有
    右髖部瘀青、右大腿瘀青、右膝瘀青、左大腿瘀青、左足踝瘀青、會陰部腫等多
    處傷害。後因乙○○跑入大廳管理室求救，丁○○尾隨進入，經在場之住戶、管
    理員將二人拉開始行止息。
二、案經乙○○訴由高雄縣警察局鳳山分局移送臺灣高雄地方法院檢察署檢察官偵查
    起訴。
    理  由
一、訊據被告丁○○坦承於右揭時、地與告訴人乙○○吵架、拉扯，並以「瘋女人」
    辱罵告訴人之事實，惟矢口否認有何傷害犯行，辯稱：是告訴人先罵伊，才與告
    訴人互罵，伊與告訴人拉扯時便被人拉開，並未踢告訴人，且伊當日亦有受傷，
    只是未提出告訴云云。經查，右揭事實，除據告訴人指述在卷外，且告訴人因前
    揭傷勢，前往大東醫院就診之事實，亦據其提出大東醫院診斷證明書可佐，由該
    診斷證明書上載告訴人就診時間為十三日凌晨零點二十五分，約在其與被告發生
    衝突後之一小時內，應係告訴人與被告起衝突受傷後，旋即前往該院醫治，當可
    確認，故告訴人指稱其所受之傷勢，係與被告衝突過程中所致一情，應為事實無
    訛。又由被告亦坦承二人爭吵過程中，有與告訴人相互拉扯之情，且經當時在場
    之證人即該大廈管理員阮焜發、甲○○二人及住戶委員戊○○、被告之弟丙○○
等人就此部分情節亦均為肯定證述在卷可佐，足見本件案發當時，被告與告訴人
    間之爭執非小，已達肢體衝突之程度，亦甚明確，而依據管理員甲○○於本院證
    稱：伊先見告訴人與被告之弟丙○○爭吵，被告到達後，亦與告訴人爭吵並發生
    拉扯，拉扯中見丙○○拉告訴人手想將二人拉開，告訴人一直想要離開到大廳（
    指管理室），後來告訴人跑往大廳途中摔倒，被告與丙○○亦跟入大廳，告訴人
    進入大廳並指說遭被告毆打，要管理員報警等語（見本院九十年八月七日審判筆
    錄），及嗣後在管理室前勸架之住戶監察委員戊○○亦於本院證述：伊看見被告
    、告訴人時，二人已在相互拉扯，伊與被告之弟將二人拉開，二人還在互踢等語
    （見本院九十年七月十日審判筆錄），並有戊○○勸架當時之錄影帶翻拍照片一
    幀附於警訊卷可參，亦可推知被告與告訴人之爭執、肢體衝突始於室外停車棚附
    近，且於告訴人跑入大廳管理室求救時，被告猶未罷休，復追及而至，再與告訴
    人相互拉扯，且經在場之人將二人分開後，二人猶有互踢之舉等情，此亦可證明
    二人當時之肢體衝突顯然甚為激烈。再觀之告訴人所受之前揭傷勢，均位於腰際
    以下，兩膝以上，會陰處竟亦有傷處，係遭人以腳踹傷之故，實甚有可能，參核
    前揭證人甲○○證稱告訴人至管理室求救時指稱遭被告毆打，及證人戊○○陳稱
    被告試圖以腳踹踢告訴人之舉等語，告訴人指稱係遭被告踢傷，應堪信為真實，
    被告否認傷害所辯之情，應係卸責之詞，要無可採，至證人阮焜發、甲○○、戊○○、丙○○等人雖均稱未見被告毆打告訴人之情，然證人丙○○係被告之弟，
    所言自有偏袒被告之虞，其餘三名證人阮焜發、甲○○、戊○○，或為大廈管理
    員，或為住戶委員，為避免得罪任何一方，所言亦有避重就輕可能，誠均難期待
    渠等就被告傷害情節為據實證述，從而就此部分之證言，尚難採為有利於被告之
    證據。末查，被告係居住在告訴人樓上，前因告訴人住處浴室天花板漏水，被告
    須配合施工修繕一事，故而與告訴人相互爭執結怨之情，亦為被告所不爭執，並
    有該大廈會議記錄資料附卷供參，故而案發當時，被告在住處一樓相遇，又與告
    訴人起口角爭執，因而在該公眾得共聞共見之公共空間，以台語「瘋女人」辱罵
    告訴人，自足以貶損告訴人社會評價之粗鄙言語公然侮辱乙○○，繼而與告訴人
    互相拉扯，並以腳踹踢傷告訴人，被告所為之公然侮辱、傷害犯行，事證明確，
    均堪認定。
二、核被告所為，分別係犯有刑法第二百七十七條第一項之傷害罪及同法第三百零九
    條第一項之公然侮辱罪。被告所犯二罪名，犯意各別，行為互殊，應分論併罰。
    審酌被告與告訴人同樓而居，不知惜緣和睦相處，動輒相互傷害、侮辱，不僅降
    低己身生活品質，亦妨害周遭鄰居生活安寧，事後不知亦自我反省、檢討，且進
    而互興訴訟，對簿公堂，本院審理期間仍未能止息，猶在法庭上相互指責，顯無
    悔意，而告訴人與被告互罵、拉扯，對於本案之發生原因及其與被告相處態度亦
    有可歸責之處等一切情狀，就被告所犯上開二罪名，分別量處如主文所示之罰金
    刑及拘役，併各諭知罰金如易服勞役、拘役如易科罰金之折算標準。
據上論斷，應依刑事訴訟法第二百九十九條第一項前段，刑法第二百七十七條第一項
、第三百零九條第一項、第四十一條第一項、第四十二條第二項，罰金罰鍰提高標準
條例第一條前段、第二條，判決如主文。
中      華      民      國    九十一    年      一      月    二十四    日
                                    臺灣高雄地方法院刑事庭
                                        法  官  陳淑卿
右正本證明與原本無異。
如不服本判決，應於送達後十日內，向本院提出上訴狀。
                                        書記官  陳朝宗
中      華      民      國    九十一    年      一      月    二十四    日
附錄本判決論罪之法條全文
刑法第二百七十七條條第一項。
傷害人之身體或健康者，處三年以下有期徒刑，拘役或一千元以下罰金。
刑法第三百零九條第一項。
公然侮辱人者，處拘役或三百元以下罰金。
